【裁判字號】    90,易,1268
【裁判日期】    900523
【裁判案由】    違反動產擔保交易法
【裁判全文】
臺灣高雄地方法院刑事判決                          九十年度易字第一二六八號
    公  訴  人  臺灣高雄地方法院檢察署檢察官
    被      告  乙○○
右列被告因違反動產擔保交易法案件，經檢察官聲請簡易判決處刑（八十九年度偵字
第二七六一四號），本院認不宜以簡易判決處刑，判決如左：
    主  文
乙○○動產擔保交易之債務人，意圖不法之利益，將標的物遷移，致生損害於債權人
，處罰金伍佰元，如易服勞役，以參佰元折算壹日。
    事  實
一、乙○○曾有偽造文書、贓物、竊盜等犯罪記錄，詎不知警惕，其於民國八十七年
    七月二十七日，以動產擔保交易附條件買賣之方式，向聲寶股份有限公司（下稱
    聲寶公司）所屬三民服務站購買電視機一台，為動產擔保交易之債務人。約定總
    價金新台幣（下同）六萬六千一百元，分二十四期給付，每月一期，頭期付款二
    千八百五十元，其餘每期付款二千七百五十元，標的物存放地點為高雄縣鳳山市
    ○○街九十三號十三樓，在價金未付清之前，標的物所有權仍屬於出賣人所有，
    買受人僅得依約占有使用，不得任意遷移或為其他處分。乃乙○○在取得標的物
    後，即將標的物遷移至高雄市○○路某處，於付款二十期後，竟意圖不法之利益
    ，拒不繳交分期付款，不知去向，致出賣人追索無著受有損害。
二、案經聲寶公司訴請台灣高雄地方法院檢察署檢察官聲請簡易判決處刑。
    理  由
一、訊據被告乙○○坦承與告訴人聲寶公司約定存放標的物地點為高雄縣鳳山市○○
    街九十三號十三樓，惟其於收受上開標的物後即將標的物遷移至高雄市○○路某
    處，且於付款二十期後未再繳款之事實，惟否認違反動產擔保交易法之犯行，辯
    稱：伊係房屋遭法院拍賣後，經濟困難，始未繼續繳款，並無意圖不法利益云云
    。惟查右揭事實業經告訴人聲寶公司職員甲○○指訴綦詳，並指稱：被告付款二
    十期後，未再繳款，去向不明等語綦詳。是以被告先將標的物遷移，嗣拒不繳納
    最後四期之分期付款，且去向不明，又未與告訴人主動聯繫，自難諉稱其無意圖
    不法之利益。此外，並有附條件買賣契約書一紙附卷可稽。被告所辯應係卸責之
    詞，無足採取，事證明確，被告犯行堪以認定。
二、核被告所為，係犯動產擔保交易法第三十八條之罪。爰審酌被告曾有如事實欄所
    示之犯罪記錄，有本院被告院內索引卡記錄表、台灣高等法院被告全國前案記錄
    表可考，素行欠佳，其僅積欠四期分期付款未繳，犯罪情節輕微，且業與告訴人
    和解，清償價金，有和解書在卷可按，犯後態度良好等一切情狀，量處如主文所
    示之刑，並諭知易服勞役之折算標準。
據上論斷，應依刑事訴訟法第二百九十九條第一項前段、第四百五十二條，動產擔保
交易法第三十八條、刑法第十一條前段、第四十二條第二項，罰金罰鍰提高標準條例
第一條、第二條第一項，判決如主文。
中    華    民    國      九十        年      五        月    二十三    日
                            臺灣高雄地方法院刑事庭
                                法  官    郭錦茂
右正本證明與原本無異。
如不服本判決，應於判決送達後十日內，向本院提出上訴狀。
                                書記官    賴佳慧
中    華    民    國      九十      年      五      月      二十四      日
附錄本判決論罪科刑法條：
動產擔保交易法第三十八條：
  動產擔保交易之債務人，意圖不法之利益，將標的物遷移、出賣、出質、移轉、抵
  押或為其他處分，致生損害於債權人者，處三年以下有期徒刑、拘役或科或併科六
  千元以下之罰金。


司法院資訊處製作；財團法人民間司法改革基金會備份。
